# 母公司把对二级子公司股权划转至其他二级子公司股权的会计处理

提问人：dhy1261 时间：2020-09-12 22:52:00
求助陈版：
背景描述：A公司为集团母公司，A公司下属有B、C、D三个子公司，分别持有80%、95%、100%的股权，现在将对B公司80%股权划转给D公司持有，D 公司成为A公司的孙公司。
问题：请问，A将持有B的股权划给D 公司时，A和D公司能不能都以A公司原持有B公司的账面投资成本减少和增加资本公积金额，不考虑B公司划转时点净资产金额的影响，为什么？

回答人：chenyiwei
对D而言，取得对B的控制权属于同一控制下合并，按准则规定应以B的合并日账面净资产的相应份额作为D对B的初始投资成本。
A公司个别报表层面以其对B的原投资成本转为对D的追加投资成本。
A、D层面对该事项会计处理涉及的金额不一致。在A编制合并报表时需予以调整处理。